臺灣雲林地方法院民事裁定
111年度訴字第17號
原      告  楊翠娟  

訴訟代理人  劉俊賢  
上列原告與被告中國信託商業銀行股份有限公司等間債務人異議
之訴事件，本院裁定如下：
    主  文
原告應於本裁定送達後五日內，補繳裁判費新臺幣玖佰玖拾元，
逾期不補正，即駁回其追加之訴。
    理  由
一、按因財產權而提起民事訴訟，應依民事訴訟法第77條之13、
    第77條之27規定繳納裁判費，此為起訴必備之程式；又原告
    之訴，有起訴不合程式或不備其他要件者，法院應以裁定駁
    回，但其情形可以補正者，審判長應定期間先命補正，同法
    第249條第1項第6款定有明文。次按訴訟標的之價額，由法
    院核定。核定訴訟標的之價額，以起訴時之交易價額為準；
    無交易價額者，以原告就訴訟標的所有之利益為準；以一訴
    主張數項標的者，其價額合併計算之。但所主張之數項標的
    互相競合或應為選擇者，其訴訟標的價額，應依其中價額最
    高者定之，民事訴訟法第77條之1第1、2項、第77條之2第1
    項分別定有明文。又債務人異議之訴之訴訟標的為該債務人
    之異議權，法院核定此訴訟標的之金額或價額，應以該債務
    人本於此項異議權，請求排除強制執行所有之利益為準（最
    高法院109年度台抗字第268號裁定意旨參照）。而債務人排
    除強制執行所得受之利益，原則上固為相對人之執行債權額
    ，然若執行標的物之價值顯然低於執行債權額，則債務人排
    除強制執行所得受之利益，即應以執行標的物之價值為度（
    最高法院108年度台抗字第586號裁定意旨參照）。
二、經查：本件原告起訴時僅以被告中國信託商業銀行股份有限
    公司（下稱中國信託）為被告，請求確認中國信託所執執行
    名義之債權不存在，及撤銷本院110年度司執字第32581號強
    制執行事件（下稱系爭執行事件），嗣因騰邦投資有限公司
    （下稱騰邦公司）併案執行，遂於民國111年1月13日追加騰
    邦公司為被告，變更聲明為：㈠系爭執行事件之執行程序應
    予撤銷。㈡確認被告中國信託對原告於臺灣臺北地方法院（
    下稱臺北地院）84年度北簡字第4360號確定判決所載之債權
    不存在。㈢確認被告騰邦公司對原告於臺北地院83年度票字
    第17123號本票裁定所載之債權不存在。核原告對被告騰邦
    公司所為訴之聲明之追加，應按原告請求排除強制執行所有
    之利益即被告騰邦公司對原告聲請強制執行之債權金額定之
    ，經核該債權金額之本金為新臺幣（下同）1,286,000元，
    惟被告中國信託對原告之債權本金為1,529,940元，本件執
    行標的之鑑定價格為1,627,000元，業據本院調取系爭執行
    事件卷宗審閱無訛，是本件執行債權額（計算式：1,529,94
    0元+1,286,000元＝2,815,940元）顯高於執行標的物1,627,0
    00元之價值，則依據上開說明，應以執行標的物之價值1,62
    7,000元為計算基準，從而，本件原告追加後，應徵裁判費1
    7,137元，扣除原告已繳納16,147元，應再補繳990元，茲限
    原告於收受本裁定後5日內如數補繳，逾期不繳，即駁回原
    告追加之訴。
三、依首揭規定，裁定如主文。
中　　華　　民　　國　　111 　年　　3 　　月　　14　　日
                    民事第二庭      法　官　洪儀芳
以上正本係照原本作成。
如不服本裁定關於核定訴訟標的價額部分，應於送達後10日內向
本院提出抗告狀，並繳納抗告費新臺幣1,000 元；關於命補繳裁
判費部分，不得抗告。
中　　華　　民　　國　　111 　年　　3 　　月　　14　　日
                                      書記官 林左茹